最高法院刑事判決            一○○年度台上字第三七一六號
上  訴  人  王臺生
上列上訴人因公共危險案件，不服台灣高等法院台中分院中華民
國一○○年四月二十日第二審判決（一○○年度交上訴字第六九
一號，起訴案號：台灣台中地方法院檢察署九十九年度偵字第二
六○九一號），提起上訴，本院判決如下：
    主  文
上訴駁回。
    理  由
按刑事訴訟法第三百七十七條規定，上訴於第三審法院，非以判
決違背法令為理由，不得為之。是提起第三審上訴，應以原判決
違背法令為理由，係屬法定要件。如果上訴理由書狀並未依據卷
內訴訟資料，具體指摘原判決不適用何種法則或如何適用不當，
或所指摘原判決違法情事，顯與法律規定得為第三審上訴理由之
違法情形，不相適合時，均應認其上訴為違背法律上之程式，予
以駁回。本件原判決維持第一審論處上訴人王臺生犯肇事逃逸累
犯罪刑之判決，駁回其在第二審之上訴。已引用第一審判決書之
記載，詳敘認定犯罪事實之依據及憑以認定之理由。復以刑法第
五十九條之酌量減輕其刑，必於犯罪之情狀，在客觀上足以引起
一般同情，認為即予宣告法定最低度刑期，猶嫌過重者，始有其
適用，至於被告無前科、素行端正、犯罪之動機、生活狀況等情
況，僅可為法定刑內從輕科刑之標準，不得據為酌量減輕之理由
。查上訴人在警詢之初係供承當時服用感冒藥而精神不濟，害怕
而逃避責任云云，是其在原審以伊負擔照顧年老父母之責任，父
親身罹慢性肝病等疾病；母親有中度重器障心之殘障，且罹慢性
腎衰竭及腎病變，無法自理生活，哥哥罹患癌症，兄嫂自顧不暇
，肇事現場有多人可照顧告訴人，倘上訴人入監，親人將失照顧
，據以請求依刑法第五十九條規定予以酌減其刑，自難採納等語
，已依卷內證據資料詳予指駁說明。從形式上觀察，原判決並無
任何違背法令之處。上訴意旨未依卷內證據資料具體指摘原判決
如何違背法令，仍執陳詞以伊父親罹病行動不便、母親殘障生活
須上訴人打理，上訴人承擔家計，倘入監服刑，全家生計無著陷
入困境，且已與告訴人何麗霞成立調解獲得諒解，雖有前科但僅
係賭博而已，應審酌刑法第五十九條規定予以酌減其刑，並准以
易科罰金云云，對原審自由裁量之職權行使及原判決已敘明理由
之事項，徒憑己意，任意指摘，難謂已符合首揭法定之上訴要件
。其上訴違背法律上之程式，應予駁回。
據上論結，應依刑事訴訟法第三百九十五條前段，判決如主文。
中    華    民    國  一○○  年    七    月   十四   日
                      最高法院刑事第十一庭
                          審判長法官  陳  世  淙  
                                法官  陳  東  誥  
                                法官  何  菁  莪  
                                法官  施  俊  堯  
                                法官  王  居  財  
本件正本證明與原本無異
                                      書  記  官  
中    華    民    國  一○○  年    七    月   十八   日
                                                    M